臺灣臺中地方法院刑事判決　　　　　　　　　　　　九十三年度易字第一○七九號
　　公　訴　人　臺灣臺中地方法院檢察署檢察官
　　被　　　告　辛○○
　　選任辯護人　張志新
　　被　　　告　乙○○
右被告等因竊盜等案件，經檢察官提起公訴（九十一年度偵字第一三三二八號、九十
一年度偵字第一五五○七號、九十一年度偵字第一五五○八號），本院判決如左：
    主  文
乙○○連續攜帶兇器、毀壞門扇竊盜，累犯，處有期徒刑壹年陸月。扣案之Ｔ型板手
壹支、偽造之三Ａ－五六六五號車牌貳面沒收。
辛○○連續故買贓物，處有期徒刑拾月。扣案偽造之三Ａ－五六六五號車牌貳面沒收
。
    事  實
一、乙○○部分：
（一）乙○○前曾因竊盜案，經本院於民國（下同）八十八年五月二十二日以八十八
      年度訴字第六００號判處有期徒刑十月確定，於八十八年十二月五日執行完畢
      ，詎猶不知悔改，復基於意圖為自己不法之所有之概括犯意，於(1)九十一年五
      月十四日十四時十五分許，在臺中市○○路○段三０三之一號前，趁卯○○下
      車後，未將車號二Ｑ─八０五八號日產牌自用小客車熄火之際，趁機竊取卯○○所有之前開自用小客車得逞；(2)九十一年五月底某日下午某時，在臺中市○○路與天津路口附近自助餐店內，趁不詳姓名年籍之人所持有車號九Ｑ─一六
      八九號自用小客車之鑰匙放置在桌上之際，竊取該車鑰匙一把得逞（該自用小
      客車及鑰匙係寅○○所有於九十一年一月二十二日在台中市○區○○路與振興
      路口遭不詳姓名年籍之人竊取）；(3)九十一年六月二十六日十五時許，以其所
      有客觀上足以傷害人之生命、身體，足資作為兇器使用之之Ｔ型板手一把破壞
      己○○位於臺中市○村路○段七七一巷十八號之鐵捲門後，入屋竊取永光壓鑄
      公司所有，由己○○使用之車號三Ｒ─一二八八號賓士牌自用小客車之鑰匙，
      並以該鑰匙竊取該車得逞；(4)九十一年六月二十八日八時二十分許，在臺中市
      ○○路與大智路口，趁丙○○下車後未將車號二Ｊ─二八八八號賓士牌自用小
      客車熄火之際，竊走該車及車內之新光三越百貨公司禮券約新台幣（下同）一
      萬七千元得逞；(5)九十一年六月底某日十一時許，至臺中市○○○路五０九號
      戊○○所經營之電器行內，佯以購買電器用品並借用廁所，竊走車號三Ｊ─九
      ０六０號自用小客車之鑰匙，以便竊取該車，於竊取該鑰匙後旋為戊○○發現
      ，變更附加鎖，致乙○○未著手竊車。
（二）乙○○因無車可供使用，於九十一年五月至六月間之某時，與辛○○、子○○
      （另案通緝中）基於共同行使偽造特種文書之犯意聯絡及單獨基於故買贓物之
      犯意，在台中市○○○○道附近之路邊，透過辛○○牙保，明知子○○交給辛○○之懸掛偽造之三Ａ－五六六五號車牌之自用小客車係贓物，仍擬竊取賓士
      牌之自用小客車抵價交換子○○所取得之原車號五Ｑ─六七九０號惟已改懸掛
      偽造之三Ａ─五六六五號車牌之自用小客車及偽造之三Ａ─五六六五號行車執
      照（執照內有經偽造之「交通部行車執照之章」及「臺灣省公路局行車執照之
      章」印文各一枚）使用（五Ｑ─六七九０號自用小客車係庚○○於九十一年五
      月二十二日，在臺中市○○街一八一號失竊，三Ａ─五六六五號係甲○○所有
      ，並未遺失或失竊，子○○所涉竊盜及偽造文書部分另移由臺灣臺中地方法院
      併案審理），接續使用前開取得之偽造車牌，而多次因違規，經警依採證照片
      逕行對原車牌之車主甲○○舉發，足生損害於甲○○及主管機關對車輛管理之
      正確性，嗣乙○○依約於九十一年六月間之月底某日，在台中市○○○○道附
      近之路旁將前開竊得之三Ｒ－一二八八號自用小客車交付予辛○○抵償前開懸
      掛偽造車牌之自用小客車一輛。
二、辛○○部分：
（一）辛○○明知乙○○所持有上開竊得車號二Ｑ－八０八五號、二Ｒ－二八八八號
      、三Ｒ－一二八八號自用小客車（竊取之時間、地點詳如犯罪事實一）及丑○○所竊取之ＣＹ－九一一九號自用小客車（丑○○於九十一年四月十八日四時
      許，在臺中市○○街六十九號新朋友商務旅館前，見車號ＣＹ─九一一九號保
      時捷牌之車主辰○○有酒意，該旅館之櫃檯人員張裕國出來時，即叫張裕國扶
      辰○○進去旅館休息，趁張裕國扶辰○○要去旅館休息時，將該車駛離竊走，
      丑○○部分另為協商判決）係竊取得來之贓物，竟單獨基於故買、牙保贓物之
      概括犯意及與子○○共同基於行使偽造特種文書之概括犯意聯絡，自九十一年
      五月間起，連續在台中市○○○○道附近之路旁故買乙○○竊得之車號二Ｑ－
      八０八五號、二Ｒ－二八八八號及丑○○竊得之ＣＹ－九一一九號自用小客車
      ，並分別將子○○交付之偽造之車牌（號碼不詳）各二面懸掛於前開二Ｑ－八
      ０八五號、二Ｒ－一二八八號之贓車上，足以生損害於該偽造車牌號碼之不詳
      姓名之車主及主管機關對於車輛管理之正確性，並分次在台中市○○○○道附
      近，將之轉賣予子○○牟利，每部車輛轉賣獲利約一至二萬元，且於九十一年
      五月至六月間某日明知子○○所交付之原車號五Ｑ─六七九０號之自用小客車
      係贓車，竟與乙○○、子○○共同基於行使偽造特種文書之犯意聯絡及單獨基
      於牙保贓物之故意，將子○○所交付之偽造三Ａ─五六六五號車牌懸掛於前開
      自用小客車係上，足以生損害於甲○○及主管機關對於車輛管理之正確性，並
      在中清交流道之附近之路旁連同子○○所交付之偽造之三Ａ─五六六五號行車
      執照（執照內有經偽造之「交通部行車執照之章」及「臺灣省公路局行車執照
      之章」印文各一枚）交付予乙○○，乙○○再於九十一年六月二十六日竊取三
      Ｒ－一二八八號自用小客車（竊取之時間、地點詳犯罪事實一），並交付予辛○○抵償前開懸掛偽造車牌三Ａ－五六六五號自用小客車，辛○○再轉交子○○使用而牙保前開贓車之買賣（價金互相抵償），並承前開與子○○共同行使
      偽造特種文書之犯意聯絡，將子○○所交付之不詳號碼之偽造車牌懸掛於三Ｒ
      －一二八八號自用小客車上使用，足以生損害於該偽造之車牌牌號之所有人及
      主管機關對於車輛管理之正確性。
三、嗣於九十一年七月七日三時許，經警在臺中市○○○街一五一巷四十一號五樓之
    一查獲乙○○，並扣得乙○○所有供前開竊盜用之Ｔ型板手一支、乙○○所有供
    犯罪所用之偽造三Ａ─五六六五號車牌二面及竊得之懸掛偽造三Ａ─五六六五號
    車牌之自用小客車一部、寅○○所有之賓士汽車鑰匙一支及王貴沺所有之賓士汽
    車鑰匙一支、其他鑰匙三支、合作金庫存摺一本、善化郵局存摺各一本、金融卡
    一張及偽造之三Ａ－五六六五號車行車執照一張、強制汽車保險證一張，再於同
    日十一時三十分許，在臺中市○○街七十三號六樓之三查獲原放在二Ｊ─二八八
    八號自用小客車內之新光三越百貨部分禮券八千元（其餘竊得之禮券已使用），
    又循線於同日二十二時許，在臺中市○○路與河南路口天橋查獲辛○○，並扣得
    子○○所交付給辛○○使用之偽造ＳＵ─九一九五號車牌二面及辛○○之000
    0000000、0000000000號行動電話二支。
四、案經臺中市警察局移送及臺中縣警察局豐原分局報告台灣台中地方法院檢察署檢
    察官偵查起訴。
    理  由
一、右揭犯罪事實，業據被告辛○○、乙○○於本院審理時坦承不諱，核與證人陳元
    琪於偵訊中供述情節相符，並經被害人辰○○、卯○○、庚○○、甲○○、己○○、丙○○、戊○○、寅○○指訴歷歷，復有贓物認領保管單二紙、車輛竊盜資
    料個別查詢報表三紙、車籍作業系統查詢認可資料一份、臺中縣警察局舉發違反
    道路交通管理事件通知單一紙、違規查詢報表搜索扣押筆錄、扣押物品目錄表各
    二份在卷可稽，被告辛○○、乙○○二人犯行均堪以認定。
二、按按道路交通安全規則第八條規定：汽車牌照包括號牌、行車執照，為行車之許
    可憑證，是以汽車大牌（即車牌）係刑法第二百二十條、第二百十二條之準特種
    文書。核被告乙○○所為係犯刑法第三百二十一條第一項第二款、第三款之加重
    竊盜罪、刑法第三百二十條第一項之普通竊盜罪及同法第三百四十九條第二項之
    故買贓物罪、同法第二百十六條、第二百十二條、第二百二十條之行使偽造準特
    種文書罪；核被告辛○○所為，係犯刑法第三百四十九條第二項之故買、牙保贓
    物罪、同法第二百十六條、第二百十二條、第二百二十條之行使偽造準特種文書
    罪。被告乙○○就行使偽造準特種文書犯行（指行使偽造之三Ａ－五六六五號牌
    ）與本案被告辛○○、另案被告子○○均有犯意聯絡與行為分擔，俱為共同正犯
    ；被告辛○○就子○○所交付之偽造車牌部分（指懸掛於車號二Ｑ－八０八五號
    、二Ｒ－二八八八號、三Ｒ－一二八八號自用小客車上使用之車牌），與另案被
    告子○○亦有犯意聯絡與行為分擔，亦應論以共同正犯。被告乙○○前後多次竊
    盜犯行，時間緊接，所犯基本構成要件相同，顯係出於概括犯意為之，為連續犯
    ，依法應論以刑法第三百二十一條第一項第二款、第三款之加重竊盜一罪並加重
    其刑。被告乙○○所犯連續竊盜與故買贓物、行使偽造特種文書罪間，有方法結
    果之牽連關係，為牽連犯，應從一重之連續加重竊盜罪處斷。又被告乙○○前因
    竊盜案，經本院以八十八年度訴字第六００號判處有期徒刑十月確定，於八十八
    年十二月五日執行完畢，五年以內再犯本件有期徒刑以上之罪，為累犯，依刑法
    第四十七條規定，依法遞加重其刑。被告辛○○前後多次故買、牙保贓物及多次
    行使偽造特種文書犯行，均時間緊接，所犯構成要件相同，顯係出於概括之犯意
    反覆為之，均為連續犯，應各從一重論以故買贓物及行使偽造特種文書一罪，並
    均加重其刑。被告辛○○所犯故買贓物與行使偽造特種文書罪間，有方法結果之
    牽連關係，為牽連犯，應從一重之連續故買贓物罪處斷。爰審酌被告乙○○有竊
    盜之前科紀錄，素行不良，乙○○本次犯罪之次數多達五次，辛○○曾因偽造文
    書遭判刑（尚未確定），本次故買贓物轉售牟利所得約十萬元左右，乙○○所竊
    取及辛○○所故買、牙保之車輛大部分為賓士車款，價值較高、均行使偽造之車
    牌，致使警方難以追緝及犯後已坦承犯行，態度尚稱良好等一切情狀，各量處如
    主文所示之刑。扣案之Ｔ型板手一支及偽造之三Ａ－五六六五號車牌二面均為被
    告乙○○所有供犯罪所用之物，業據被告乙○○供明在卷，被告辛○○就該部分
    與被告乙○○有犯意聯絡與行為分擔，均應併予宣告沒收；扣案之行車執照固然
    係偽造，惟按單純持有偽造之行車執照不成立犯罪，行使偽造之行車執照亦無預
    備犯之處罰，本案查無證據得以證明被告辛○○與乙○○有偽造行車執照，復查
    無證據證明被告乙○○、辛○○曾經行使該偽造之行車執照，被告乙○○、辛○○二人單獨收受偽造之行車執照之犯行，既不能成罪，該偽造之行車執照及其上
    偽造之印文即無從宣告沒收，又偽造自用小客車車牌（車牌號碼ＳＵ─九一九五
    ）二面固為被告辛○○所有預備用來懸掛於贓車上使用之物，惟行使準特種文書
    並未處罰預備犯，且單純持有偽造車牌，亦不成罪，是以本案扣案之偽造ＳＵ－
    九一九五號車牌亦無從宣告沒收，其餘扣案之存摺、保險證、金融卡不能證明與
    本案犯罪有關；扣案之汽車鑰匙、自用小客車為被害人所有之物，均不予宣告沒
    收，附此敘明。
三、同案被告丑○○、癸○○、壬○○另為協商判決。
據上論斷，應依刑事訴訟法第二百九十九條第一項前段、刑法第五十六條、第四十七
條、第二百十六條、第二百十二條、第二百二十條、第三百二十一條第一項第二款、
第三款、第三百四十九條第二項、第五十五條、第三十八條第一項第二款，罰金罰鍰
提高標準條例第一條前段，判決如主文。
本案經檢察官丁○○到庭執行職務
中      華民      國      九十三      年      八    月    十七    日
                              臺灣臺中地方法院刑事第九庭
                                審判長法  官  曾  佩  琦
                                      法  官  陳  思  成
                                      法  官  陳  如  玲
右正本證明與原本無異。
如不服本判決，應於判決送達後十日內向本院提出上訴狀，上訴於臺灣高等法院臺中
分院( 須附繕本 )。
                                      書記官
中      華      民      國      九十三      年      八    月    十七    日
附錄犯罪法條：
中華民國刑法第三百二十一條
犯竊盜罪而有左列情形之一者，處六月以上、五年以下有期徒刑：
一  於夜間侵入住宅或有人居住之建築物、船艦或隱匿其內而犯之者。
二  毀越門扇、牆垣或其他安全設備而犯之者。
三  攜帶兇器而犯之者。
四  結夥三人以上而犯之者。
五  乘火災、水災或其他災害之際而犯之者。
六  在車站或埠頭而犯之者。
前項之未遂犯罰之。
中華民國刑法第二百二十條
在紙上或物品上之文字、符號、圖畫、照像，依習慣或特約，足以為表示
其用意之證明者，關於本章及本章以外各罪，以文書論。
錄音、錄影或電磁紀錄，藉機器或電腦之處理所顯示之聲音、影像或符號
，足以為表示其用意之證明者，亦同。
稱電磁紀錄，指以電子、磁性或其他無法以人之知覺直接認識之方式所製
成之紀錄，而供電腦處理之用者。
中華民國刑法第二百一十六條
 (行使偽造變造或登載不實之文書罪)
行使第二百十條至第二百十五條之文書者，依偽造、變造文書或登載不實
事項或使登載不實事項之規定處斷。
中華民國刑法第二百一十二條
 (偽造變造特種文書罪)
偽造、變造護照、旅券、免許證、特許證及關於品行、能力服務或其他相
類之證書、介紹書，足以生損害於公眾或他人者，處一年以下有期徒刑、
拘役或三百元以下罰金。
中華民國刑法第三百四十九條
收受贓物者，處三年以下有期徒刑、拘役或五百元以下罰金。
搬運、寄藏、故買贓物或為牙保者，處五年以下有期徒刑、拘役或科或併
科一千元以下罰金。
因贓物變得之財物，以贓物論。
